【裁判字號】    97,審易,76
【裁判日期】    980317
【裁判案由】    竊盜等
【裁判全文】
臺灣士林地方法院刑事判決              97年度審易字第76號
公  訴  人  臺灣士林地方法院檢察署檢察官
被      告  丙○○
指定辯護人  本院公設辯護人  林龍輝
上列被告因竊盜等案件，經檢察官提起公訴（97年度偵字第5304
號），本院判決如下：
    主  文
丙○○竊盜，處有期徒刑肆月，減為有期徒刑貳月。又意圖供行
使之用，而偽造有價證券，處有期徒刑壹年陸月，減為有期徒刑
玖月。附表所示之偽造支票壹張沒收。應執行有期徒刑拾月。附
表所示之偽造支票壹張沒收。緩刑年，緩刑期間付保護管束，
並應向檢察官指定之公益團體、地方自治團體或社區，提供捌拾
小時之義務勞務。
    事  實
一、丙○○意圖為自己不法所有及供行使之用，於民國95年底某
    日，利用其擔任技爾科技股份有限公司（址設臺北市內湖區
    ○○○道2 段411 號3 樓，下稱技爾公司）營運長，與該公
    司負責人乙○○（起訴書誤載為陳獄文，應予更正）使用同
    辦公室之機會，趁乙○○疏未注意之際，竊取乙○○置於辦
    公桌上、技爾公司所有之泛亞商業銀行（嗣改制為寶華商業
    銀行）松山分行、票號：PB0000000 號之空白支票1 紙。得
    手後，持同在辦公桌上之技爾公司與乙○○大小章盜蓋於發
    票人欄，並於96年4 月以前某不詳時、地點交予不知情之姓
    名年籍不詳之人調借現金，授權該人依其所得調借之金額填
    載票面金額及發票日期而完成支票之絕對必要記載事項。嗣
    該不詳年籍之人於該支票填載發票日96年11月26日及金額新
    臺幣（下同）30萬元後（詳如附表所示，下稱系爭支票），
    輾轉交予甲○○，甲○○明知系爭支票來路不明，竟基於收
    受贓物之犯意，於不詳時地收取系爭支票（甲○○收受贓物
    罪部分，業經本院另案審結），再於96年11月27日上午9時
    許，持往嘉義縣太保市嘉太工業區○○路1 號嘉太郵局提示
    ，嗣因印鑑不符而未獲兌現，技爾公司經泛亞商業銀行通知
    後報警處理，始循線查悉上情。
二、案經技爾公司訴由臺北市政府警察局信義分局報請臺灣士林
    地方法院檢察署檢察官偵查後起訴。
    理  由
壹、程序方面：被告丙○○及指定辯護人對於公訴人提出之證據
    資料，均不爭執其證據能力，本院審酌該等言詞供述及書面
    作成時之狀況，並無不宜作為證據之情事，依刑事訴訟法第
    159 條之5 第2 項規定，得作為證據。
貳、實體方面：
一、上開犯罪事實，業據被告迭於偵查及本院審理中坦承不諱（
    97年度偵字第5304號卷第85至87頁、本院準備程序及審理筆
    錄參照），核與證人即告訴人乙○○（下逕稱其姓名）於警
    訊、偵查所供述情節相符（上開偵查卷第6 至7 頁、第17至
    20頁、第53至54頁），並有系爭支票併票據掛失止付通知書
    影本在卷可稽（上開偵查卷第12至13頁參照），堪認被告前
    開任意性自白與事實相符，被告涉犯上開如犯罪事實所載之
    犯行明確，堪以認定。
二、核被告所為，係犯刑法第320 條第1 項之竊盜罪、同法第20
    1 條第1 項之意圖供行使之用偽造有價證券罪。被告竊取技
    爾公司之空白支票，並盜用技爾公司與乙○○大小印章盜蓋
    於空白支票之發票人簽章欄，為偽造有價證券之階段行為，
    而偽造有價證券後復持以行使，行使偽造有價證券之輕度行
    為，為偽造有價證券之重度行為所吸收，均不另論罪。被告
    所犯竊盜罪與偽造有價證券罪，犯意各別，行為互殊，應分
    論併罰。爰審酌被告係欲投資技爾公司而挪用家中資金，為
    避免被其妻發現，遂利用於技爾公司上班之機會，竊取該公
    司之空白支票，一味求調現彌補資金缺口，一時失慮，明知
    未得技爾公司與乙○○之授權仍貿然偽造該公司之支票，並
    以該支票及其本人簽發之本票為擔保向地下錢莊調借現金，
    可知被告本件乃係一時缺錢孔急，且未諳偽造有價證券乃法
    定刑3 年以上之重罪所致，是可知被告犯罪情節尚非重大，
    且其於本院審理時業已坦承犯行，又其偽造有價證券之犯行
    僅造成技爾公司信譽受損，持系爭支票對外調借款項亦已清
    償完畢，尚未造成財產上損失，及告訴人技爾公司代表人乙○○於偵訊時表示願給被告自新之機會，不予追究（上開偵
    查卷第87頁參照），並有乙○○之刑事聲請狀1 紙供述甚明
    （上開偵查卷第79頁參照），又被告偽造之支票僅1 張、金
    額非大，且系爭支票僅供被告用以調借小額借款使用，本院
    認量處刑法第20 1條第1 項偽造有價證券罪之法定最低刑度
    ，仍有情輕法重而可堪憫恕之情，爰依刑法第59條之規定減
    輕其刑，並審酌前情及其犯後均坦承犯行，態度良好，竊取
    空白支票後，意圖供行使之用，而偽造系爭支票尚未造成實
    害，暨其犯罪之手段、其生活狀況、智識程度等一切情狀，
    爰分別量處如主文所示之刑。又中華民國96年罪犯減刑條例
    業於96年7 月16日實施，被告犯罪時間係在96年4 月24日以
    前，依該條例第2 條第1 項第3 款之規定減其宣告刑二分之
    一，且依同該條例第10條第1 項之規定適用刑法第51條第5
    款之規定定其應執行之刑，以示警懲。又被告未曾因故意犯
    罪受有期徒刑以上刑之宣告，有臺灣高等法院被告前案紀錄
    表在卷可稽，素行尚佳，本院綜核上開各情認被告此次乃因
    一時失慮，方才誤罹刑章，犯後於偵查及本院審理中均坦承
    犯行，深表悔悟，經此罪刑宣告之教訓，信當知所惕勉而無
    再犯之虞，本院認對被告所宣告之刑以暫不執行為適當，故
    併予宣告緩刑3 年，以啟自新。又為使被告能於本案從中深
    切記取教訓，爰併依刑法第74條第2 項第5 款之規定，命被
    告應於緩刑期間，依執行檢察官之命令，向指定之公益團體
    、地方自治團體或社區，提供80小時之義務勞務，復依刑法
    第93條第1 項第2 款之規定，諭知於緩刑期間付保護管束，
    以勵自新。再者，是倘被告於本案緩刑期間，尚有違反本院
    諭知之事項，情節重大，足認原宣告之緩刑難收其預期效果
    ，而有執行刑罰之必要，依刑法第74條之1 第1 項第4款 規
    定撤銷其緩刑之宣告，併此敘明。
三、被告偽造如附表所示支票，業已扣案，自應依刑法第205 條
    之規定，應予宣告沒收。
四、據上論斷，應依刑事訴訟法第299 條第1 項前段，刑法第32
    0 條第1 項、第201 條第1 項、第51條第5 款、第74條第1
    項第1 款、第2 項第5 款、第93條第1 項第2 款、第205 條
    、第59條，中華民國96年罪犯減刑條例第2 條第1 項第3 款
    、第7 條、第10條第1 項，刑法施行法第1 條之1 ，判決如
    主文。
五、本案經檢察官游儒倡到庭執行職務。
中     華     民     國   98    年   3    月    17    日
                     刑事第一庭審判長法官洪英花
                                     法官雷雯華
                                     法官王沛雷
以上正本證明與原本無異。
如不服本判決，應於收受送達後10日內向本院提出上訴書狀，其
未敘述上訴之理由者並得於提起上訴後20日內向本院補提理由書
。
                                     書記官吳尚文
中     華     民     國   98     年   3    月   17    日
附表：
┌─────┬──────┬────┬─────────┐
│支票號碼  │發票日      │金額    │發票人            │
├─────┼──────┼────┼─────────┤
│PB0000000 │96年11月26日│新臺幣30│技爾科技股份有限公│
│          │            │萬元    │司                │
│          │            │        │乙○○            │
└─────┴──────┴────┴─────────┘
附錄本案論罪科刑法條全文：
中華民國刑法第201 條第1 項（有價證券之偽造變造與行使罪）
意圖供行使之用，而偽造、變造公債票、公司股票或其他有價證
券者，處3 年以上10年以下有期徒刑，得併科3 千元以下罰金。
中華民國刑法第320 條第1 項（普通竊盜罪）
意圖為自己或第三人不法之所有，而竊取他人之動產者，為竊盜
罪，處5 年以下有期徒刑、拘役或5 百元以下罰金。


司法院資訊處製作；財團法人民間司法改革基金會備份。
